臺灣臺北地方法院刑事判決　　　　　　 95年度簡上字第274號
公　訴　人　臺灣臺北地方法院檢察署
上　訴　人
即　被　告　甲○○
上列上訴人即被告因竊盜案件，不服本院刑事庭於民國95年9 月
7 日所為95年度簡字第2718號第一審刑事簡易判決（聲請簡易判
決處刑案號：臺灣臺北地方法院檢察署95年度偵字第16838 號）
，提起上訴，本院管轄之第二審合議庭判決如下：
    主  文
上訴駁回。
    事  實
一、甲○○曾有多次竊盜前科，復於民國91年05月間，因竊盜案
    件，經本院91年度簡字第2106號判處有期徒刑五月確定，於
    92年7月8日執行完畢。詎其猶不思悔改，意圖為自己不法之
    所有，於95年3月24日上午9時16分許，擅自推門進入國有、
    現由乙○○保管之臺北市○○區○○街10巷1 號房屋（侵入
    住宅部分未據告訴），徒手竊取置放於上址、乙○○代管之
    臺北市中正區公所所有之燈具及電線，價值共約新臺幣（下
    同）9 萬元，得逞後搭乘不知情之張瑞文（業經不起訴處分
    ）所駕駛之車牌號碼8053-DS號自小客貨車離去。
二、案經臺灣臺北地方法院檢察署檢察官自動檢舉偵查後，聲請
    簡易判決處刑。
    理  由
一、按被告以外之人於偵查中向檢察官所為之陳述，除顯有不可
    信之情況者外，得為證據，刑事訴訟法第159條之1 第2項定
    有明文，是本院審酌證人張瑞文於檢察官偵查時所為之陳述
    ，其陳述時之外在環境及情況，並無顯不可信之情形，揆諸
    前揭規定，有證據能力，合先敘明。
二、訊據被告甲○○固坦承有於前揭時地取走前述燈具及電線，
    惟矢口否認有何竊盜犯行，辯稱：被告無一技之長，每天在
    大街小巷翻找遭丟棄之堪用品，在跳蚤市場販賣，而臺北市
    中正區○○街10巷1 號房屋係一無人居住之空屋，地上散落
    聖誕燈，被告以為是廢棄物，遂以拾荒之意，拾得前述燈具
    及電線，但腳踏車無法載，當時看到休旅車（即張瑞文所駕
    駛之車牌號碼8053-DS 號自小客貨車）請其載至臥龍街，第
    二天被告拿去跳蚤市場，一條也沒有賣掉，又想裡面有銅可
    以賣，焉知回收場以電線太細，無法取出而拒收，所以棄置
    在臥龍街經拆除之軍方眷舍用地上等語。
三、經查：
  (一)證人即被害人乙○○於本院具結證稱：「我目前是中正區幸
    市里里長，去年經區公所經建課委託我在本里忠孝公園代表
    中正區鄰里公園燈會，那些失竊的一些電線、燈具，我們裝
    箱十幾箱，就是燈會結束後，我整理收起來的東西，價值約
    9萬元，2月20日左右即失竊前擺在臺北市○○街10巷1 號，
    我們有裝箱，我們今年活動還要用，不可能看起來像廢棄物
    。臺北市○○街10巷1 號房屋是國防部的眷舍，將軍是在94
    年3 月搬走，我要爭取來做里民活動中心，目前還在爭取中
    ，由我保管，該房子總共有二道門，大門進去，有庭院，裡
    面還有一個大門，二道門均有鎖，鎖是在門上面，要開啟需
    用鑰匙，那是日本宿舍，有圍牆，我發現被竊時，門有關，
    但是沒有上鎖，鎖沒有壞掉，目前還可以鎖，我不知道他們
    怎麼開的。25日是星期六，25日、26日臺北市都下雨，附近
    里民聞到很重的瓦斯味，我27日星期一早上通知臺北瓦斯來
    查，結果是在臨沂街10巷1 號空屋滲出來味道，瓦斯公司打
    電話給我，我馬上拿鑰匙去，結果發現沒有上鎖，我馬上到
    廚房看瓦斯開關，瓦斯一直噴出來，熱水爐不見了，偵查隊
    都沒有寫到這部分。被告到目前都沒有歸還前開失竊之物品
    ，我有向被告求償民事賠償，每個月15日給付2 千元，結果
    從2 月份到現在都沒有再給我，他已經給我2次共4千元。」
    等語（見本院96年3月29日審判筆錄第2至5頁）。
  (二)證人張瑞文於檢察官偵查時陳稱：當天早上伊開車經過愛國
    東路、杭州南路口，有一位王姓成年男子告訴伊一家空屋電
    表已撤，裡面有一些燈，是人家不要的，要伊幫他載，伊將
    車停在臨沂街口，該王姓男子就下車去看，後來該王姓男子
    說好，伊就倒車，該王姓男子將東西搬上車，伊載該男子到
    三總附近，該男子東西搬下來，伊就離開等語（見95年度偵
    字第13597號第58頁）。
  (三)被告於檢察官偵查時陳稱：「之前騎車經過臺北市○○街10
    巷1 號房屋發現該址沒有人住，因我騎的單車沒辦法載，我
    就請他（指張瑞文）去載，他將車停在路口，並沒有幫我搬
    ，是我自己搬上車，並請他載我到臥龍街，到了那裡我就把
    東西搬下車離開，後來東西賣不掉，就將東西丟掉。該房屋
    不是我的，沒有詢得屋主同意，我承認竊盜。」等語（見95
    年度偵字第13597 號第69頁）；以及於本院審理時陳稱：「
    95年03月24日上午9時16分時臺北市○○區○○街10巷1號房
    屋之外門沒有鎖起來，有個縫在，我手一推就開了，裡面的
    門沒有鎖起來，是喇叭鎖，我一轉就開了，熱水爐不是我帶
    走，我只帶走紙箱。竊盜罪是沒有錯，但是起訴書說我闖空
    門。」等語（見本院96年3月29日審判筆錄第6、7頁）。
  (四)是從證人乙○○所述，前揭燈具及電線於前述時地遭竊，而
    該等物品有用紙箱包裝，且價值約9 萬元，臺北市○○區○
    ○街10巷1 號房屋之二道門亦有關起來，故裡面之前揭物品
    不致使人誤認是廢棄物，以及從證人張瑞文之證述及被告之
    供述，被告未經有管領權人之同意，即擅自拿走前揭物品並
    拿至跳蚤市場販賣，是其竊盜犯行足堪認定。另證人乙○○
    雖證稱前開房屋當時有鎖，惟稱鎖沒有損壞等語，而被告陳
    稱：外門沒有鎖起來，有個縫在，手一推就開，裡面的門沒
    有鎖起來，是喇叭鎖，一轉就開等語，是並無證據證明被告
    是以其所述以外之其他方式進入前開房屋，則證人乙○○稱
    前開房屋當時有鎖，恐係記憶有誤，當以被告前開所述為可
    採。又亦無證據證明被告有竊取前述熱水爐，況本件竊盜行
    為時與證人乙○○發現遭竊時相隔約有2 天時間，故尚難認
    該熱水爐係被告所竊取。
  (五)從而，被告上述所辯，係屬卸責之詞，不足採信。本件事證
    明確，被告竊盜犯行堪以認定，應予依法論科。
四、核被告所為，係犯刑法第320條第1項之竊盜罪。被告於91年
    05月間，因竊盜案件，經本院91年度簡字第2106號判處有期
    徒刑五月確定，於92年7月8日執行完畢，此有臺灣高等法院
    被告前案紀錄表附卷可按，被告受有期徒刑之執行完畢後，
    五年內再故意犯本件有期徒刑以上之罪，應依修正後刑法第
    47條第1 項之規定加重其刑。原審以被告犯行明確，適用刑
    事訴訟法第449條第1 項前段、第3項、第454條第2項，刑法
    第2條第1項前段、第320條第1項（誤載修正前）、修正前刑
    法第41條第1項前段、第47條，罰金罰鍰提高標準條例第1條
    前段（誤載修正前）、修正前罰金罰鍰提高標準條例第2 條
    ，現行法規所定貨幣單位折算新臺幣條例第2 條規定，並審
    酌被告素行、所竊物之價值，所生危害程度，犯後態度等一
    切情狀，量處被告有期徒刑6月，如易科罰金以銀元3百元即
    新臺幣9百元折算1日，經核其認事用法，並無違誤，量刑亦
    屬妥當。又上訴人即被告否認竊盜犯行，提起上訴，尚不足
    採。至原審雖未適用刑法施行法第1條之1及修正後刑法第47
    條第1項，而適用罰金罰鍰提高標準條例第1項前段及修正前
    刑法第47條，惟比較修正後刑法施行法第1條之1與罰金罰鍰
    提高標準條例第1 條之規定，就本案竊盜罪之罰金刑最高額
    度規定並無不同，以及修正前後第47條之規定，於被告前有
    期徒刑執行完畢五年內故意再犯有期徒刑以上之罪時，均構
    成累犯，是原審適用罰金罰鍰提高標準條例第1 條前段規定
    及修正前刑法第47條，與適用新修正刑法施行法第1條之1、
    修正後刑法第47條第1 項之結果相同，不影響判決結論，自
    不構成撤銷原判決之原因，併此敘明。從而，本件上訴，為
    無理由，應予駁回。
據上論斷，應依刑事訴訟法第455條之1第1項、第3項、第368 條
，判決如主文。
本案經檢察官江貞諭到庭執行職務
中　　華　　民　　國　　96　　年　　4 　　月　　19　　日
　　　　　　　　　刑事第五庭審判長法　官　黃程暉
                                  法　官　高偉文
                                  法　官　賴秀蘭
以上正本證明與原本無異。
不得上訴。
　　　　　　　　　　　　　　　　  書記官　游秀珠
中　　華　　民　　國　　96　　年　　4 　　月　　26　　日
附錄本案論罪科刑法條：
刑法第320條
意圖為自己或第三人不法之所有，而竊取他人之動產者，為竊盜
罪，處5年以下有期徒刑、拘役或5百元以下罰金。
意圖為自己或第三人不法之利益，而竊佔他人之不動產者，依前
項之規定處斷。
前二項之未遂犯罰之。
